【裁判字號】    90,交易,6
【裁判日期】    900221
【裁判案由】    過失傷害
【裁判全文】
臺灣彰化地方法院刑事判決                              九十年度交易字第六號
    公  訴  人  臺灣彰化地方法院檢察署檢察官
    被      告  甲○○
右列被告因過失傷害案件，經檢察官提起公訴 (八十九年度偵字第八一三四號)，本
院判決如左：
    主  文
甲○○因過失傷害人，處有期徒刑參月，如易科罰金，以參佰元折算壹日。
    事  實
一、甲○○於民國八十九年五月七日八時五十分許，駕駛車號ＱＢ—三八九二號自小
    客車，沿彰化縣彰化市○○路由北往南方向行駛，行經設有紅綠燈之彰化縣彰化
    市○○路與中山路二段三百十一號巷口之交岔路口時，其應注意汽車行駛至交岔
    路口，其行進、轉彎應遵守燈光號誌之指示，如遇紅燈表示應等候在路口，不得
    行進，且依當時情形，又無不能注意之情事，竟貿然闖越紅燈，適有未依規定戴
    安全帽之乙○○騎乘車牌號碼為ＫＨＤ—一二六號重型機車，自中山路二段三一
    一巷口駛出欲橫越中山路二段至對面光華街，甲○○煞避不及撞擊乙○○所騎之
 機車倒地，乙○○因而受有頭部外傷、胸部挫傷等傷害。甲○○於肇事後並報案
    成立自首。
二、案經被害人乙○○訴由彰化縣警察局彰化分局報請臺灣彰化地方法院檢察署檢察
    官偵查起訴。
    理  由
一、訊據被告甲○○固坦認於上揭時、地與告訴人乙○○發生碰撞，惟矢口否認有何
    過失犯行，辯稱：伊當時行進方向之號誌為黃燈，而被害人的車道為紅燈，係乙
    ○○闖紅燈始肇事云云。惟查前揭犯罪事實，業據被害人乙○○迭於警訊、偵查
    及本院審理中指訴綦詳；及被告於警訊中自承：碰撞處係在中山路二段南下內側
    車道越過停止線且超過斑馬線前二公尺處，及伊當時時速約每小時二十公里左右
    （均見警卷第六頁）等語，則準此，路口號誌黃燈係緊接延續綠燈，為變換為紅
    燈之前兆，遇黃燈車輛猶應儘速通過路口，縱未加速通過，衡情亦應延續綠燈時
    之車速，惟被告辯稱當時係黃燈及車速僅每小時二十公里左右，未免與一般綠燈
    時之通行速度有悖，其辯詞已有可疑；另參諸肇事路段市○○路○○道為交通要
    道，時值早上八點至九點之上班通勤尖峰時段，來往車輛頻繁，告訴人若無紅燈
    阻隔南、北雙向車流，欲安全橫越越至對面之光華街應非易事，告訴人指陳伊不
    會甘冒生命危險闖越紅燈、係待變綠燈才行駛等語，顯較被告上開所辯可採；更
    有甚者，本院當庭堪驗告訴人所提供，其與被告商談賠償之電話錄音帶內容，在
    告訴人質問被告是誰比較不對時，被告有答稱: 「是我比較不對。」等語明確，
    亦可獲至參證；是被告上揭所辯，尚不足採。次按汽車行駛至交岔路口，其行進
    、轉彎應遵守交通號誌之指示行車，紅燈則係表示禁止通行。道路交通安全規則
    第一百零二條第一項第六款定有明文，被告駕車自應注意上述道路交通安全規定
    ，且依當時路狀，又無不能注意之情形，竟疏不注意遇紅燈號誌猶前行，以致肇
    事，致乙○○受傷，其有過失甚為顯然；另機車之駕駛人應戴安全帽，該規則第
    八十八條第一項第五款亦有明文，再衡諸常情，告訴人若當時有戴安全帽且確實
    扣緊下巴帶釦，應不致於車禍中頭部受傷及車禍時安全帽飛出等情，是告訴人於
    車禍其傷害之擴大，應與有過失，併與敘明。此外復有道路交通事故調查表、診
    斷證明書各一份及照片三幀附卷可稽，被告其犯行堪以認定。
二、核被告所為係犯刑法第二百八十四條第一項前段之過失傷害罪。被告於肇事後，
    即自首報警處理，有道路交通事故調查報告表之記載在卷足憑，自應刑法第六十
    二條前段之規定減輕其刑。爰酌被告犯罪之動機、目的、手段、所生之危害、告
    訴人對傷害之括大與有過失及犯罪後之態度等一切情狀，量處如主文所示之刑，
    並諭知易科罰金之折算標準。
據上論斷，應依刑事訴訟法第二百九十九條第一項前段、刑法第二百八十四條第一項
前段、第四十一條、第六十二條前段，罰金罰鍰提高標準條例第一條前段、第二條，
判決如主文。
本案經檢察官郭棋湧到庭執行職務。
中    華    民    國    九十    年    二        月         二十一       日
                                臺灣彰化地方法院刑事第一庭
                                    法      官  吳  俊  螢
右正本證明與原本無異。
如不服本判決，應於送達後十日內向本院提出上訴狀(須附繕本)。
告訴人或被害人對於判決如有不服具備理由請求檢察官上訴者，其上訴期間之計算係
以檢察官收受判決正本之日期為準。
                                    法院書記官  莊  素  美
中    華    民    國    九十    年    二        月         二十二       日
刑法第二百八十四條
因過失傷害人者，處六月以下有期徒刑、拘役或五百元以下罰金。致重傷者，處一年
以下有期徒刑、拘役或五百元下罰金。
從事業務之人，因業務之過失傷害人者，處一年以下有期徒刑、拘役或一千元以下罰
金。致重傷者，處三年以下有期徒刑、拘役或二千元以下罰金。


司法院資訊處製作；財團法人民間司法改革基金會備份。
